ACORDAO-COMPLETO-2585001

ACÓRDÃO DE RELAÇÃO

ACÓRDÃO DE RELAÇÃO 3434/2023 ATA 12/2023 - PRIMEIRA CÂMARA

Acórdão 3434/2023-TCU-Primeira Câmara
Os Ministros do Tribunal de Contas da União, reunidos em Sessão da 1ª Câmara, quanto ao processo a seguir relacionado, com fundamento no art. no art. 143, inciso V, alínea "d", do Regimento Interno, ACORDAM, por unanimidade, em determinar o apostilamento dos acórdãos 4833/2022, 10463/2022 e 1822/2023, todos da 1ª Câmara, para correção de erro material, conforme pareceres exarados pela unidade técnica e pelo Ministério Público/TCU, mantendo-se inalterados os demais termos do referido acórdão:
No Acórdão 4833/2022-TCU-Primeira Câmara: 
Onde se lê: "9. Acórdão: VISTOS, relatados e discutido recurso de reconsideração interposto por João Ribeiro Filho, ex-prefeito do Município de Jacaraú/PB, contra o Acórdão 8558/2010-TCU-Primeira Câmara, da relatoria do (...) ";
Leia-se: "9. Acórdão: VISTOS, relatados e discutido recurso de reconsideração interposto por João Ribeiro Filho, ex-prefeito do Município de Jacaraú/PB, contra o Acórdão 8558/2020-TCU-Primeira Câmara, da relatoria do (...) ";
No Acórdão 10463/2022-TCU-Primeira Câmara:
Onde se lê: "9. Acórdão: VISTOS, relatados e discutidos estes autos de embargos de declaração opostos por João Ribeiro Filho, ex-prefeito do Município de Jacaraú/PB, contra o Acórdão 4833/2022-TCU-Primeira Câmara, que julgou recurso de reconsideração contra o Acórdão 8558/2010-TCU-Primeira Câmara";
Leia-se: "9. Acórdão: VISTOS, relatados e discutidos estes autos de embargos de declaração opostos por João Ribeiro Filho, ex-prefeito do Município de Jacaraú/PB, contra o Acórdão 4833/2022-TCU-Primeira Câmara, que julgou recurso de reconsideração contra o Acórdão 8558/2020-TCU-Primeira Câmara";
No Acórdão 1822/2023-TCU-Primeira Câmara:
Onde se lê: "9.3. conhecer dos embargos de declaração peça 179, opostos conta o Acórdão 4833/2022-TCU-Primeira Câmara, que conheceu e negou provimento ao recurso de reconsideração interposto pelo embargante contra o Acórdão 8558/2010-TCU-Primeira Câmara, para, no mérito, rejeitá-los";
Leia-se: "9.3. conhecer dos embargos de declaração peça 179, opostos conta o Acórdão 4833/2022-TCU-Primeira Câmara, que conheceu e negou provimento ao recurso de reconsideração interposto pelo embargante contra o Acórdão 8558/2020-TCU-Primeira Câmara, para, no mérito, rejeitá-los".
1. Processo TC-Processo 027.663/2017-5 (TOMADA DE CONTAS ESPECIAL) 
	1.1. Responsáveis: Copal Engenharia e Planejamento Ltda (05.962.039/0001-03) ; Joao Feitosa Leite (XXX.996.034-XX) ; Joao Ribeiro Filho (XXX.818.134-XX) ; Maria Cristina da Silva (XXX.681.004-XX) .
	1.2. Recorrente: Joao Ribeiro Filho (XXX.818.134-XX) .
	1.3. Órgão/Entidade: Prefeitura Municipal de Jacaraú - PB.
	1.4. Relator: Ministro Walton Alencar Rodrigues.
	1.5. Representante do Ministério Público: Procurador Júlio Marcelo de Oliveira.
	1.6. Relator da deliberação recorrida: Ministro Walton Alencar Rodrigues
	1.7. Unidade Técnica: Unidade de Auditoria Especializada em Tomada de Contas Especial (AudTCE) .
	1.8. Representação legal: Antônio Fábio Rocha Galdino (12.007/OAB-PB) , representando Maria Cristina da Silva; Isaac Ferreira Costa (15.200/OAB-PB) , Alvaro Eduardo Ribeiro Coutinho Ummen de Almeida (16.016/OAB-PB) e outros, representando Copal Engenharia e Planejamento Ltda; Delosmar Domingos de Mendonca Junior (4539/OAB-PB) e Lucas Menezes de Mendonca (23739/OAB-PB) , representando Joao Ribeiro Filho; Paulo Sabino de Santana (9231/OAB-PB) e Geilson Salomao Leite (6570/OAB-PB) , representando Joao Feitosa Leite. 
	1.9. Determinações/Recomendações/Orientações: não há.

Primeira Câmara

Prefeitura Municipal de Jacaraú - PB.

Copal Engenharia e Planejamento Ltda (05.962.039/0001-03); Joao Feitosa Leite (XXX.996.034-XX); Joao Ribeiro Filho (XXX.818.134-XX); Maria Cristina da Silva (XXX.681.004-XX).

WALTON ALENCAR RODRIGUES

Ministro Walton Alencar Rodrigues

Antônio Fábio Rocha Galdino (12.007/OAB-PB), representando Maria Cristina da Silva; Isaac Ferreira Costa (15.200/OAB-PB), Alvaro Eduardo Ribeiro Coutinho Ummen de Almeida (16.016/OAB-PB) e outros, representando Copal Engenharia e Planejamento Ltda; Delosmar Domingos de Mendonca Junior (4539/OAB-PB) e Lucas Menezes de Mendonca (23739/OAB-PB), representando Joao Ribeiro Filho; Paulo Sabino de Santana (9231/OAB-PB) e Geilson Salomao Leite (6570/OAB-PB), representando Joao Feitosa Leite.

Procurador Júlio Marcelo de Oliveira.

TOMADA DE CONTAS ESPECIAL (TCE)

Unidade de Auditoria Especializada em Tomada de Contas Especial (AudTCE).